# 请教：关于非同一控制合并调整公允价值的问题

提问人：YAT-sheep 时间：2017-03-19 23:25:28
大致情况是：子公司购买日（2012.12.31）长期股权投资的公允价值评估为零，之后两年的合并报表都有对评估减值的长期待摊费用补摊销。第三年子公司将长期待摊费用摊余值转入无形资产核算，并在无形资产摊销。请问第三年合并报表调整子公司报表账面价值时，应该做以下哪种处理： 1.视同该长期待摊费用已经摊完（即将摊余额一次性计入管理费用），不调整其在无形资产的原值和摊销额 2.视同其仍在长期待摊核算，冲回转入无形资产的金额及无形资产摊销额，并按原摊销政策补摊销长期待摊费用评估减值部分 3.将长期待摊费用减值部分的摊余额调整入无形资产，按其在无形资产摊销政策继续摊销减值部分 4.冲回转入无形资产的金额，不调整在无形资产的摊销额，也不继续摊销减值部分 如果上面几种做法都不妥，也希望大家能给出自己的意见。谢谢！

回答人：chenyiwei
不清楚你的具体背景是什么？长期股权投资公允价值评估为零与“对评估减值的长期待摊费用补摊”是什么关系？第三年为何又转入无形资产，是否属于前期差错？